---
title: "Analisis y manipulacion de datos"
author: "Diego Sarceño"
date: "2025-02-08"
output: pdf_document
---

Solución a la actividad de transferencia: Análisis y Manipulación de Datos.

1. Cargar el archivo "datos.csv" y guardarlo en un dataframe llamado "datos"

```{r}
datos <- read.csv("datos.csv")
```

2. Imprimir en pantalla la estructura del dataframe

```{r}
str(datos)
```

3. Obtener un resumen estadístico básico del dataframe

```{r}
summary(datos)
```

4. Filtrar el dataframe para incluir solo las filas donde la variable "edad" sea mayor o igual a 30

```{r}
datos_filtrados <- subset(datos, Edad >= 30)
```

5. Calcular la media de la variable "salario" en el dataframe "datos_filtrados"

```{r}
media_salario <- mean(datos_filtrados$Salario)
```

6. Imprimir en pantalla el valor de la media del salario

```{r}
print(paste("La media del salario es: ", media_salario))
```

7. Calcular el rango intercuartílico de la variable "edad" en el dataframe "datos"

```{r}
rango_intercuartilico <- IQR(datos$Edad)
```

8. Imprimir en pantalla el valor del rango intercuartílico

```{r}
print(paste("El rango intercuartílico de la edad es: ", rango_intercuartilico))
```

9. Crear una función "incremento_salario" que tome un dataframe y un porcentaje de incremento

```{r}
incremento_salario <- function(df, porcentaje) {
  df$Salario <- df$Salario * (1 + porcentaje / 100)
  return(df)
}
```

10. Llamar a la función "incremento_salario" con un incremento del 5%

```{r}
datos_incrementados <- incremento_salario(datos, 5)
```

11. Imprimir en pantalla las primeras 5 filas del dataframe "datos_incrementados"

```{r}
head(datos_incrementados, 5)
```










