---
title: "Actividad Bloque Integrador"
author: "Diego Sarceño"
date: "2025-02-09"
output: html_document
---

Solución a la actividad de transferencia del Bloque Integrador.

## Parte 1: Carga y exploración de datos

```{r carga_exploracion}
# 1. Cargar dataset iris
data(iris)

# 2. Explorar estructura y resumen estadístico
str(iris)
summary(iris)
```


## Parte 2: Visualización con ggplot2

```{r librerias_ggplot, message=FALSE}
library(ggplot2)
```

### 1. Gráfico de caja con media personalizada
```{r grafico_caja}
ggplot(iris, aes(x = Species, y = Petal.Width)) +
  geom_boxplot() +
  stat_summary(
    fun = mean, 
    geom = "point", 
    color = "yellow", 
    size = 5, 
    shape = 17 # Cambia el shape a preferencia
  )
```

### 2. Gráfico de violín con media personalizada
```{r grafico_violin}
ggplot(iris, aes(x = Species, y = Petal.Width)) +
  geom_violin() +
  stat_summary(
    fun = mean, 
    geom = "point", 
    color = "yellow", 
    size = 5, 
    shape = 17
  )
```

## Parte 3: Gráficos interactivos con plotly

```{r librerias_plotly, message=FALSE}
library(plotly)
```

### 1. Gráfico de caja interactivo con plotly
```{r grafico_caja_plotly}
p <- ggplot(iris, aes(x = Species, y = Petal.Width)) +
  geom_boxplot()
ggplotly(p)
```

## Parte 4: Limpieza y transformación de datos

```{r librerias_mice, message=FALSE}
library(mice)
```

### 1. Eliminación de valores faltantes o imputación
```{r limpieza_datos}
# Ejemplo con eliminación de NA
iris_clean <- na.omit(iris)

# Ejemplo con imputación usando mice
imp <- mice(iris, method = "pmm", m = 5)
iris_imputed <- complete(imp)

# Mostrar estructura después de limpieza
str(iris_clean)
str(iris_imputed)
```


## Parte 5: Análisis estadístico y síntesis con dplyr

```{r librerias_dplyr, message=FALSE}
library(dplyr)
```

### 1. Cálculo del IQR de Sepal.Width por Species
```{r iqr_species}
iris %>%
  group_by(Species) %>%
  summarise(IQR_Sepal_Width = IQR(Sepal.Width))
```

### 2. Gráfico de barras apiladas
```{r grafico_barras}
ggplot(iris, aes(x = Species, fill = Species)) +
  geom_bar() +
  labs(title = "Proporción de observaciones por especie")
```


































