---
title: "Visualizacion de Datos"
author: "Diego Sarceño"
date: "2025-02-08"
output: pdf_document
---

Solución a la actividad de transferencia: Visualización de Datos.

1. Cargamos el módulo de datos:
```{r}
data(iris)
```

Cargamos las bibliotecas.
```{r}
library(ggplot2)
library(plotly)
library(dplyr)
```



2. Crear un gráfico de dispersión de Sepal.Length vs. Sepal.Width

```{r}
ggplot(iris, aes(x = Sepal.Length, y = Sepal.Width)) + 
  geom_point()
  ggtitle("Gráfico de dispersión de Sepal.Length vs. Sepal.Width")
```


3. Crear un gráfico de caja para visualizar la distribución de Petal.Length según la especie

```{r}
ggplot(iris, aes(x = Species, y = Petal.Length)) +
  geom_boxplot() +
  ggtitle("Distribución de Petal.Length según la especie")
```

4. Crear un gráfico de barras interactivo de la variable Species

```{r}
plot_ly(data = iris, x = ~Species, type = "bar")
```


5. Eliminar las filas con valores faltantes en un dataframe df

```{r}
df <- iris  # Simulación de un dataframe con datos
# Eliminar filas con valores faltantes
df <- df[complete.cases(df), ]
```


6. Calcular la media de la variable Sepal.Width después de la imputación

```{r}
media_sepal_width <- mean(df$Sepal.Width, na.rm = TRUE)
print(media_sepal_width)
```

7. Crear un gráfico de densidad de la variable Petal.Width utilizando ggplot2

```{r}
ggplot(iris, aes(x = Petal.Width)) +
  geom_density(fill = "blue", alpha = 0.5) +
  ggtitle("Gráfico de densidad de Petal.Width")
```

8. Realizar un suavizado de los datos utilizando stat_smooth() en ggplot2

```{r}
ggplot(iris, aes(x = Sepal.Length, y = Sepal.Width)) +
  geom_point() +
  stat_smooth(method = "loess") +
  ggtitle("Suavizado de datos con stat_smooth()")
```

9. Utilizar la biblioteca dplyr para realizar una agrupación por especie y calcular la media de Petal.Length

```{r}
resumen <- iris %>%
  group_by(Species) %>%
  summarise(media_Petal_Length = mean(Petal.Length))
print(resumen)
```

























